【裁判字號】    95,台抗,690
【裁判日期】    951109
【裁判案由】    強制執行
【裁判全文】
最高法院民事裁定              九十五年度台抗字第六九０號
抗  告  人  正大電腦有限公司
            正宗電腦有限公司
兼上列二人
法定代理人  壬○○  住台北巿新光路1段159巷7號1樓
共      同
訴訟代理人  邱新福律師
上列抗告人因與甲○○等間聲請強制執行事件，對於中華民國九
十五年七月二十四日台灣高等法院裁定（九十五年度抗字第六五
六號），提起抗告，本院裁定如下：
    主  文
原裁定廢棄。
    理  由
本件抗告人執台灣台北地方法院（下稱台北地院）九十四年度票
字第四三三九八號民事裁定、九十四年度促字第一三八六０號支
付命令及確定證明書，向台北地院聲請對正大聯合會計師事務所
強制執行，並主張相對人甲○○、乙○○、丙○○、丁○○、戊
○○、己○○、庚○○、辛○○（下稱甲○○等八人）與羅森、
羅裕傑為正大聯合會計師事務所之合夥人，對於合夥財產不足清
償合夥債務部分，應連帶負責，聲請對之併為強制執行，經台北
地院以九十五年度執字第一五七五六號裁定駁回抗告人就甲○○
等八人及羅森、羅裕傑所為強制執行之聲請，抗告人不服，提起
抗告，原法院於民國九十五年六月十九日以：甲○○等八人前為
正大聯合會計師事務所之合夥人，但其等均已於九十年六月六日
退出正大聯合會計師事務所，現非正大聯合會計師事務所之合夥
人。甲○○等八人抗辯：合夥財產至少高達新台幣（下同）上億
元以上，足以清償合夥債務；執行名義之本票債權三千八百九十
六萬五千四百五十二元，係甲○○等八人退出正大聯合會計師事
務所後始發生。是合夥債務是否退夥前發生及合夥財產是否不足
清償合夥債務，應由抗告人另行起訴為由，裁定駁回抗告人之抗
告。抗告人提起再抗告，原裁定以抗告人所提再抗告理由，不具
有法律見解之原則上重要性，因而裁定駁回其再抗告。
惟按合夥財產不足清償合夥之債務時，各合夥人對於不足之額連
帶負其責任；合夥人退夥後，對於退夥前合夥所負債務，仍應負
責，為民法第六百八十一條、六百九十條所明定。則合夥之債權
人是否須先行聲請對合夥財產為強制執行無效果時，始得持對合
夥之執行名義，強制執行各合夥人之個別財產？執行法院就系爭
執行名義之合夥債務是否為甲○○等八人退夥前所負債務及合夥
財產是否足以清償合夥債務應否為形式之審查？均有加以闡釋之
必要，凡此攸關抗告人得否持系爭執行名義逕行就甲○○等八人
個別財產為強制執行，其所涉及之法律見解，即難謂無具有原則
上之重要性，原法院遽以上開情詞，為抗告人不利之判斷，自有
未洽，抗告論旨，指摘原裁定不當，求予廢棄，為有理由。
據上論結，本件抗告為有理由。依強制執行法第三十條之一、民
事訴訟法第四百九十二條，裁定如主文。
中    華    民    國  九十五  年   十一   月    九    日
                      最高法院民事第七庭
                          審判長法官  劉  延  村
                                法官  劉  福  來
                                法官  黃  秀  得
                                法官  吳  謀  焰
                                法官  李  寶  堂
      本件正本證明與原本無異
                                      書  記  官
中    華    民    國  九十五  年   十一   月  二十一  日
                                                   ｍ


司法院資訊處製作；財團法人民間司法改革基金會備份。
